臺灣臺北地方法院民事裁定
111年度聲字第281號
聲  請  人  黃凱琳  

            黃宇君  

上二人共同
代  理  人  田俊賢律師
被      告  一銘投資股份有限公司

法定代理人  黃韻頻  
            洪偉倫  
訴訟代理人  林哲健侓師
            張宏暐律師
上列聲請人與一銘投資股份有限公司間請求確認股東會決議不成
立等事件，聲請人聲請為相對人選任特別代理人事件，本院裁定
如下：
   主  文
聲請駁回。
    理  由
一、聲請意旨略以：聲請人與相對人間之確認股東會決議不存在
    訴訟，聲請人即原告黃凱琳、黃宇君分別擔任該公司之董事
    、監察人。依公司法第213條規定，被告一銘投資股份有限
    公司(下稱一銘公司)之代表人應由其監察人或股東會另選任
    之人擔任，則相對人目前既無法定代理人可行使職權，爰依
    民事訴訟法第51條第1項之規定，聲請選任相對人之特別代
    理人等語。
二、按公司與董事間訴訟，除法律另有規定外，由監察人代表公
    司，公司法第213條前段定有明文。次按對於無訴訟能力人
    為訴訟行為，因其無法定代理人，或其法定代理人不能行代
    理權，恐放久延而受損害者，得聲請受訴法院之審判長選任
    特別代理人；本法關於法定代理人之規定，於法人之代表人
    準用之，民事訴訟法第51條第1項、第52條定有明文。故對
    於無訴訟能力人為訴訟行為，而聲請受訴法院選任特別代理
    人者，乃以其無法定代理人，或法定代理人不能行代理權為
    要件。又公司與董事間訴訟，除法律另有規定外，由監察人
    代表公司，股東會亦得另選代表公司為訴訟之人，公司法第
    213條定有明文。
三、經查，相對人一銘公司現登記董事長為黃韻頻、監察人為黃
    宇君、董事為黃凱琳及王緯淳，此有一銘公司變更登記表在
    卷可稽（見本院卷第37-39頁），堪予認定。而公文書推定
    為真正，在未經訴訟確認推翻前，亦應以上開登記之人為一
    銘公司之董事與監察人，是聲請人黃凱琳、黃宇君既現為一
    銘公司之登記董事、監察人，其與一銘公司間之本案訴訟，
    依公司法第213條之規定，固應由該公司監察人黃宇君代表
    公司，或由股東會另選代表公司為訴訟之人，然本件聲請人
    與相對人間之確認股東會決議不存在訴訟，聲請人無非以其
    等繼承自訴外人黃成杰、徐金玉股份之股東權，未經全體繼
    承人之同意行使，並就其持股數為爭執，進而就其等欲進會
    場進行表決過程違法等為由，先位訴請確認系爭股東會決議
    不成立，備位訴請撤銷系爭決議，是以本案兩造所爭執者既
    為原告主張基於股份有限公司之股東資格於股東會行使表決
    權，而非基於董事、監察人執行業務或其身分關係所生訟爭
    ，則尚難逕謂一銘公司之董事長黃凱琳非屬本案之法定代理
    人。且一銘公司業於110年4月22日召開110年第一次股東臨
    時會，經已發行股份總數三分之一以上股東出席，出席股東
    過半數同意方式，選任洪偉倫為代表一銘公司進行訴訟之人
    ，並再於同年5月4日第二次股東臨時會經假決議為此選任等
    情，亦有股東臨時會議事錄、簽到表等在卷可按，揆諸前揭
    說明，本件尚無聲請人所稱相對人欠缺法定代理人，或該法
    定代理人不能行代理權情形甚明。從而，聲請人依民事訴訟
    法第51條第1項之規定，聲請為相對人選任特別代理人，於
    法顯有未合，自不應准許。　　
四、爰裁定如主文。
中　　華　　民　　國　　111 　年　　9　　月　　12　　日
                  民事第二庭  法  官  蒲心智
以上正本係照原本作成。
如不服本裁定應於送達後10日內向本院提出抗告狀，並繳納抗告
費新臺幣1,000元。　　　　　　　　　
中　　華　　民　　國　　111 　年　　9 　　月　　13　　日
                              書記官  潘惠敏